臺灣屏東地方法院刑事裁定　　　　　　 100年度聲字第1393號
聲　請　人
即　被　告　林郁舜
上列被告因違反毒品危害防制條例案件，聲請人即被告聲請具保
停止羈押，本院裁定如下：
    主  文
聲請駁回。
    理  由
一、聲請意旨略以：伊自到案後即自白坦認所有犯行，又伊之祖
    母及母因痛子身陷囹圍，而無法自理其生活起居，伊之胞兄
    亦因工作之故，無法隨侍在側，為此，聲請准予具保停止羈
    押云云。
二、按被告及得為其輔佐之人或辯護人，得隨時具保，向法院聲
    請停止羈押；許可停止羈押之聲請者，應命提出保證書，並
    指定相當之保證金額，刑事訴訟法第110 條第1 項、第11條
    第1 項分別定有明文。惟法院准許具保停止羈押之聲請，應
    以被告雖有刑事訴訟法第101 條第1 項各款或第101 條之1
    第1 項各款之羈押原因，但已無羈押之必要，或另有同法第
    114 條各款所示之情形為限。倘被告仍有羈押之原因及必要
    ，亦無同法第114 條各款所示不得駁回具保聲請停止羈押之
    情形者，法院即應駁回具保停止羈押之聲請。
三、查被告林郁舜因違反毒品危害防制條例案件，前經本院訊問
    後，其雖僅坦認部分販賣第三級毒品之犯行，惟已有證人蕭
    偉宏、林韋劭、王雅惠、曾柏軒等人於警詢及偵查中證述明
    確，復有監聽譯文附卷可憑；綜上各節觀之，足認被告涉犯
    販賣第三級毒品之罪嫌重大，而認有羈押之原因；又其所涉
    犯販賣第三級毒品罪，為最輕本刑為有期徒刑5 年以上之重
    罪，衡諸常情判斷，一般人如遇到重罪之追訴，常有逃亡，
    棄保之情形，且被告復否認部分販賣毒品之犯行，已如前述
    ，併審及其所為販賣第三級毒品次數為7 次等情，堪認被告
    恐有逃亡之虞，顯有予以羈押之必要，故本院於民國100 年
    4 月9 日，依刑事訴訟法第101 條第1 項第3 款之規定，裁
    定予以羈押在案。
四、被告固以上開情詞為由聲請具保停止羈押，惟查：
  (一)被告林郁舜於本院100 年5 月11日準備程序中，雖已坦認所
    有販賣第三級毒品愷他命之犯行，復經本院審閱相關案卷及
    上揭諸情，足認被告涉犯違反毒品危害防制條例第4 條第3
    項之犯罪嫌疑顯屬重大，然共犯許誠經本院訊問後，否認
    與被告林郁舜所為共同販賣第三級毒品之犯行，是如准予被
    告具保，堪認其恐有勾串共犯以卸刑責之虞，又其所涉犯販
    賣第三級毒品罪，為最輕本刑為5 年以上有期徒刑之重罪，
    基上各節，爰認被告林郁舜之羈押之原因及必要性仍屬存在
    ，不能因具保而使之消滅。
  (二)另前揭聲請意旨雖主張被告之祖母及母因其羈押而無法自理
    生活，然本院認被告林郁舜仍有羈押之原因及必要性，已如
    前述，又其母及祖母等家人是否無法自理生活，核與本案被
    告之羈押原因與必要性之審酌，無何直接相關性，且聲請人
    前揭所述亦均非合於刑事訴訟法第114 條各款所示之不得駁
    回具保聲請停止羈押之原因，準此，足徵聲請人所為具保停
    止羈押之聲請，顯非有據。
五、綜上所述，本案被告林郁舜之羈押原因仍然存在，而有其必
    要性，復查被告亦無刑事訴訟法第114 條各款所示不得駁回
    具保聲請停止羈押之情形，從而，被告前揭具保停止羈押之
    聲請，自難准許，應予以駁回。
六、爰依刑事訴訟法第220 條，裁定如主文。
中    華    民    國   100    年    9     月    5     日
              刑事第一庭    審判長法  官  徐美麗
                                  法  官  楊宗翰
                                  法  官  許瑜容
以上正本證明與原本無異。
如不服本裁定，應於收受送達後五日內向本院提出抗告書狀，敘
述抗告之理由抗告於臺灣高等法院高雄分院。
中    華    民    國   100    年    9     月    5     日
                                  書記官  黃佳惠